# 非影视公司影视投资款及收益应该怎么入账

提问人：chuaixiang1989 时间：2016-10-24 11:06:44
求助陈版主：A公司系非影视公司主营视频播放网站，投资某剧投资比例为50%，公司有版权的七年使用权，请问：投资款可以挂预付款，回款冲预付，冲平后收益进投资收益么？谢谢！

回答人：chenyiwei
需明确相关的投资条款，特别是：该合作投资的收益分享和亏损分担？ 7 年版权使用权是否排他，是否还需额外支付版权费？A公司能否主导该剧的制作和市场运作？等等。

提问人：chuaixiang1989 时间：2016-10-25 10:36:11
陈老师，不好意思，昨天没有说清楚。合作投资是共享收益共担风险的，版权应该是归A公司所有，所有发行事宜由B公司承担，所以可以按照《电影企业会计核算办法》中联合摄制的处理办法么？投资阶段投资款挂预付款，片子发行后的回款入收入，影片上线时冲预付款入无形资产开始摊销。另外还有一个问题想请教一下，A公司与B公司应该互相全额开票还是A公司只需对超出投资款的收益部分开票？

回答人：chenyiwei
《电影企业会计核算办法》的很多规定与现在的企业会计准则是冲突的，尤其是不适用于作为非电影制作、发行企业的投资方。最好把合作协议的条款详细说一下。

提问人：chuaixiang1989 时间：2016-10-28 15:41:22
好的，A、B公司签订的是联合摄制合同，合同约定双方各自投资50%，版权由A、B按照各自的投资比例共同享有，双方约定共享利益、共担风险，B公司负责该项目的制作、宣传和发行工作，经A、B公司同意可转让版权给第三方。收入按照投资比例分配。

回答人：chenyiwei
"版权由A、B按照各自的投资比例共同享有"和主帖中“公司有版权的七年使用权”是否矛盾？实际上是如何执行的？如有 7 年使用权，是否为独占使用权？

提问人：chuaixiang1989 时间：2016-11-01 09:45:55
陈老师，不好意思，是我之前没看清楚，合同条款确实是共同持有版权，摊销期限是按照 7 年来摊的

回答人：chenyiwei
应考虑：（ 1 ）本企业对该剧的制作、发行等有无主导权或参与权；（ 2 ）本企业从该剧中获取经济利益的主要方式。 如果主要的经济利益来源就是 7 年内在本公司所属视频网站上播放该剧的点播等收入，其他来源的收入较少，则相当于本企业的出资就是为了换取该项版权，其投入金额计入无形资产（也有作为存货的）成本，并在 7 年期限内采用适当的方法摊销。

提问人：zengfengxia 时间：2016-11-03 10:21:45
陈版，影视公司出资给其他影视公司合作拍摄影片，但约定 3 年后以确定的利率回收款项，这种情况下，应当属于贷款及应收款类别的金融资产，以实际利率法可以后续计量持有损益，公司此类业务较多，在列报时，作为其他业务收入还是作为投资收益更恰当？

回答人：chenyiwei
可以作为投资收益，也可以作为其他业务收入，根据其规模、发生频率和影响程度而定，各年度之间应保持一贯性。

提问人：呼叫帮助 时间：2017-12-14 22:59:23
其投入金额计入无形资产（也有作为存货的）成本，并在 7 年期限内采用适当的方法摊销。陈版作为无形资产并进行摊销，我们好理解，如果是放在存货核算，怎么在 7 年期限内采用适当的方法摊销？在说，存货是为了未来进行出售，这里放在存货合适吗？陈版

回答人：chenyiwei
实务操作中作为存货和无形资产均有。存货成本可以采用计划收入比例法摊销。

提问人：呼叫帮助 时间：2017-12-15 11:19:37
影视公司与其他方联合投资一部网剧，现影视公司将持持有该网剧份额及著作权转让给合作方，影视公司收到转让款后，除对该影片享有署名权外，不再享有本影片任何份额及任何著作权等权益，合作方也无需向影视公司分配本影片的收益，影视公司的相关权益一次性被买断，请问影视公司能否确认收入？ chenyiwei回复 这种情况构成对合作项目权益的处置，转让款和对应的合作投资项目账面价值之间的差额可以确认为处置损益。但是否能够确认为收入和成本，则取决于该类业务模式是否属于“日常活动”范畴。另外，如果该影视公司对该合作项目不具有控制权的，本来就不应确认该项目的收入而只能确认投资收益，相应地此时的转让差额也应确认为投资收益而不是计入收入、成本。 陈版，我理解该类业务模式无论是否属于“日常活动”范畴，均确认投资收益？如果是属于“日常活动”范畴，是否就应当确认收入和成本？

回答人：chenyiwei
如果经常发生此类交易，形成了固定的业务模式，也可以确认收入和成本。

提问人：传颂之理 时间：2018-01-09 14:07:00
陈版主，您好，还是有些地方不太明白，想向您请教一下。 我公司为一家医院的下属公司，医院与某电影制作公司联合拍摄一部电影。我公司提供场地用品等作为协助拍摄，并承担一部分拍摄费用。合同约定，我公司可以以实际出资额参与到最终的利润分配，没有版权，仅有结尾的署名权。像我公司这种情况，应该如何记账呢？在付出那笔资金的时候，以及最终上映后取得利润时，该如何记账呢。我们不是电影公司，单纯的看成一种投资吗？承担的拍摄费用该如何记账。

回答人：chenyiwei
可以作为可供出售金融资产（对合作项目的财务性投资）核算，也可以列报为其他流动资产或其他非流动资产。收回款项时首先冲减资产成本，收回款项超出投资成本后继续收到的款项确认为收益，每期末检查尚未收回的资产成本有无减值。

提问人：TomyRen 时间：2018-01-09 19:19:52
你们是不是出了一笔钱，约定按某比例分享这部剧发行取得的收入？如果是这样的话，那就是联合摄制，支付摄制款的时候做预付款（企业会计准则没有委托摄制款），电视剧拍完拿到发行许可后，将预付款转入存货，发行获得收入时，按比例确认收入，同时按计划成本法计算出的比例，按比例结转成本

回答人：chenyiwei
《电影企业会计核算办法》的很多做法已经和新准则的理念、原则和规定不一致了，引用时请谨慎。